---
title: "BootCamp HW"
author: "Naphat"
date: "2023-07-03"
output:
  html_document: default
  pdf_document: default
---

## Dataset
งานนี้เราจะใช้ diamonds

```{r}
library(ggplot2)

summary(diamonds)
```

## HW1 : ราคาของ diamonds

```{r}
ggplot(data=diamonds, aes(x=price)) +
  geom_histogram(fill="gray", color="black") +
  ggtitle("Price of Diamonds")

```

จากกราฟ จะเห็นได้ว่ากราฟมีความเบ้ซ้าย คือเพรชมักจะมีราคาในช่วง 0-50000 มาก
ยิ่งราคาแพงขึ้น จำนวนเพรชที่ขายในช่วงนั้นก็ยิ่งน้อยลง แนวโน้มเป็น curve

## HW2 : Clarity

```{r}
ggplot(data = diamonds, aes(x=clarity)) + 
  geom_bar(fill='red')

```

จากกราฟเพชรมี clarity แบ SI1 มากที่สุด และมีแบบ I1 น้อยที่สุด

## HW2 : Depth of Diamond

```{r}
ggplot(data=diamonds, aes(x=depth, y =..density..)) + 
  geom_histogram(fill = "steelblue") +
  geom_density(color = "red", linewidth = 1)

```

จากกราฟ diamond มีการตัด depth ที่ราวๆ 63 มาก

## HW4 : Cut and Price

```{r}
ggplot(data=diamonds, aes(x=cut, y=price)) + 
  geom_boxplot()
```

จากกราฟรูปกล่อง เห็นได้ว่าdiamond ที่มีการตัดแบบ Fair มีความกว้าง range ของ price น้อยสุด แต่ Premium มีความกว้างมากที่สุด
หากดูที่ค่าเฉลี่ย จะพบว่าเพรชที่ตัดแบบ Premium มีราคาสูงสุด

## HW5 : carat and Price but in cut group

```{r}
library("dplyr")
ggplot(sample_frac(diamonds, 0.20), aes(x=carat, y=price, col=price)) +
  geom_point(alpha = 0.4) +
  scale_color_gradient(low = "lightblue", high = "blue") +
  geom_smooth(method = lm, color = "red") +
  facet_wrap(~cut, ncol = 2)

```

จากกราฟ พบว่า หากเรามี caratมาก ราคาของเพชรก็จะมากไปด้วย ในทุกๆ cut
